【裁判字號】    95,聲,1422
【裁判日期】    951020
【裁判案由】    返還提存物
【裁判全文】
臺灣桃園地方法院民事裁定              95年度聲字第1422號
聲?請?人  丁○○○?住台北市士林區○○○路○段82巷25號5
???????????樓
??????甲○○
??????乙○○??住台北市○○區○○街8號4樓之1
??????丙○○??住台北市內湖區○○○○街168巷10號2
???????????樓
??????上四人共同送達代收人  陳長甫律師
相?對?人  戊○○??住台北縣中和市○○街25巷12弄10號
上列聲請人聲請返還提存物事件，本院裁定如下：
    主  文
本院九十五年度存字第三三二四號提存事件聲請人所提存之擔保
金新台幣貳佰柒拾伍萬元准予發還。
聲請程序費用由相對人負擔。
    理  由
一、聲請意旨略以：聲請人前依本院民國95年度聲字第687號民
    事裁定，為擔保相對人停止對聲請人之財產之強制執行程序
    ，曾提存新台幣（下同）275萬元現金為擔保金，以本院95
    年度存字第3324號提存事件提存在案。惟聲請人對相對人所
    提之債務人異議之訴事件，業經本院以95年度訴字第687號
    民事判決聲請人勝訴確定在案，是聲請人前開應提供擔保之
    原因消滅，為此民事訴訟法第104條第1項規定聲請返還擔保
    金等語。
二、按應供擔保之原因消滅者，法院應依供擔保人之聲請，以裁
    定命返還其提存物或保證書。前開規定，於其他依法令供訴
    訟上之擔保者，準用之。民事訴訟法第104條第1項第1款、
??第106條前段分別定有明文。而所謂「應供擔保之原因消滅
    」係指受擔保利益人無損害發生，或假執行之債權人本案全
    部勝訴確定，或已賠償受擔保利益人之損害而言。
三、經查聲請人為停止相對人對其財產之強制執行，曾依本院95
    年度聲字第684號民事裁定，提存275萬元之現金為擔保金，
    以本院95年度存字第3324號提存事件提存，並聲請本院停止
    相對人對聲請人財產之強制執行在案。嗣聲請人對相對人提
    起債務人異議之訴，經本院以95年度訴字第687號民事判決
    ，將相對人對聲請人所聲請之強制執行程序予以撤銷確定之
    事實，有聲請人提出之95年度訴字第687號民事判決、民事
    判決確定證明書、95年度聲字第684號民事裁定、95年度存
    字第3324號提存書等在卷可稽，復經本院依職權調取本院前
    開民事卷宗查閱屬實，自堪信聲請人之主張為真實。而相對
    人對聲請人之強制執行程序既經本院判決撤銷確定，足見相
    對人並未因前開停止執行而有損害發生，聲請人原提供擔保
    之原因應已消滅，從而聲請人聲請發還擔保金，合於前開法
    律規定，應予准許，爰裁定如主文。
四、依民事訴訟法第95條、第78條，裁定如主文。
中    華    民    國    95    年    10    月    20    日
                  民事第一庭    法  官  陳婉玉
以上正本係照原本作成
如不服本裁定應於送達後10日內向本院提出抗告狀，並繳納抗告
費新臺幣1,000 元。
中    華    民    國    95    年    10    月    20    日
                                書記官  劉雅玲


司法院資訊處製作；財團法人民間司法改革基金會備份。
